【裁判字號】    88,保險,29
【裁判日期】    890105
【裁判案由】    給付保險費
【裁判全文】
臺灣臺中地方法院民事判決  八十八年度保險字第二十九號
    原      告  國華產物保險股份有限公司
    法定代理人  甲○○
    訴訟代理人  丙○○
    被      告  乙○○
右當事人間損害賠償事件本院判決如左：
    主      文
被告應給付原告新臺幣壹佰貳拾萬元及自民國八十八年十二月十四日起至清償日止，
按年息百分之五計算之利息。
訴訟費用由被告負擔。
本判決於原告以新臺幣肆拾萬元供擔保後，得假執行。
    事      實
甲、原告方面：
  一、聲明：被告應給付原告新臺幣（下同）一百二十萬元及自起訴狀繕本送達之翌
      日起至清償日止，按年息百分之五計算之利息。並願供擔保，請准宣告假執行
      。
  二、陳述：緣原告以保險證號碼一一四一第一二四四三號汽車保險單，承保被告所
      有車牌號碼（下同）ＯＳ－六二五一號自用小客車，強制汽車責任保險。被告
      於民國（下同）八十八年四月九日下午七時四十五分許，酒後無照駕駛上開車
      輛行經台中縣后里尖豐路與安眉路口時，撞及行人賴蕭美雲，賴蕭美雲經送醫
      後仍不治死亡，業經台中縣警察局大甲分局泰安派出所員警處理在案，原告亦
      已依保險契約之約定理賠一百二十萬元予被害人賴蕭美雲之受益人。本件係因
      被告無照駕駛，依強制汽車責任保險法第二十七條第四款之規定，保險人於給
      付保險金後，自得在理賠金額範圍內向加害人即被告求償。惟經原告屢次向被
      告催討，均置之不理，迄今仍未給付，爰提起本件訴訟。
  三、證據：提出台中縣警察局大甲分局道路交通事故證明書影本乙紙、強制汽車險
      理賠申請書計算書影本乙紙、ＯＳ－六二五一號自用小客車行車執照影本乙紙
      、被告身分證影本乙紙、賴蕭美雲死亡證明書影本乙紙、被害人家屬領款收據
      影本乙紙為證。
乙、被告方面：對於在右開時地酒後無照駕車肇事，致被害人賴蕭美雲死亡，及肇事
    後，已由原告依強制汽車責任保險法之規定，理賠予被害人家屬一百二十萬元乙
    情不爭執。
    理      由
一、按汽車駕駛人未領有駕駛執照者，處二千元以上四千元以下罰鍰，並禁止其駕駛
    ，扣留其車輛牌照，為道路交通管理處罰條例第二十一條所明定。又被保險人汽
    車發生汽車交通事故，加害人有違反道路交通管理處罰條例第二十一條之規定而
    駕車者，保險人仍應依本法（按即強制汽車責任保險法）規定給付保險金，但得
    在給付金額範圍內，向加害人求償。強制汽車責任保險法第二十七條第四款定有
    明文。查被告於八十八年四月九日下午七時四十五分許，酒後無照駕駛ＯＳ－六
    二五一號自用小客車行經台中縣后里尖豐路與安眉路口時不慎撞及被害人賴蕭美
    雲，致被害人死亡，原告乃依強制汽車責任保險法之規定理賠予被害人之受益人
    一百二十萬元之事實，業據被告所不爭執，且有原告提出之台中縣警察局大甲分
    局道路交通事故證明書影本乙紙、強制汽車險理賠申請書計算書影本乙紙、ＯＳ
    －六二五一號自用小客車行車執照影本乙紙、賴蕭美雲死亡證明書影本乙紙、被
    害人家屬領款收據影本乙紙為證。堪可信原告右開之主張為真實。從而原告於理
    賠後依強制汽車責任保險法第二十七條第四款規定訴請被告給付如主文第一項所
    示之金額及以起訴狀代催告請求自起訴狀繕本送達被告之翌日（即八十八年十二
    月二十四日）按年息百分之五計算之法定遲延利息，為有理由，予應准許。
二、原告陳明願供擔保請求宣告假執行，核無不合，爰酌定相當擔保金額予以准許。
三、據上論結，本件原告之訴為有理由，依民事訴訟法第七十八條、第三百九十條第
    二項，判決如主文。
中      華      民      國      八十九    年     一     月      五      日
                                          臺灣臺中地方法院民事第一庭
                                              法      官  陳添喜
右為正本係照原本作成
如不服本判決，應於判決送達後二十日內，向本院提出上訴狀。
中      華      民      國    八十九    年       一     月      六      日
~B法院書記官


司法院資訊處製作；財團法人民間司法改革基金會備份。
